臺灣臺北地方法院民事判決　　　　　　　　　　　　九十二年度訴字第五六○二號
　　原　　　告　乙○○　　台北市○○○路○段三四六巷二七號五樓
　　被　　　告　甲○○　　彰化.
右當事人間請求侵權行為損害賠償事件，本院於民國九十二年十二月二十六日言詞辯
論終結，判決如左：
    主    文
被告應給付原告新台幣伍拾萬捌仟陸佰捌拾元及自民國九十二年十月二日起至清償日
止，按週年利率百分之五計算之利息。
原告其餘之訴駁回。
訴訟費用由被告負擔十分之三，餘由原告負擔。
    事    實
甲、原告方面：
一、聲明：被告應給付原告新台幣（下同）一百六十萬元及自起訴狀繕本送達之翌日
    起至清償日止，按週年利率百分之五計算之利息。
二、陳述：
    被告甲○○於民國（下同）九十二年五月二十三日下午，駕駛車號３Ｅ－６５２
    之營業用小客車，沿台北市○○○路向西方向第二車道行駛至肇事地點正左轉彎
    往南行駛時，其左側車身處，與沿同車道東向西方向行駛之原告車號為ＢＫＺ－
    １５２重型機車右前車頭處撞擊而肇事；亦即被告因違反道路交通管理處罰條例
    規定，未先行駛入左轉專用車道而肇事，致原告受傷。原告嗣經開刀手術及復健
    治療後，手指仍無法彎曲。又原告本為重聽重度殘障，而原告所屬公司已於九十
    二年八、九月間解散，原告因此事故，至今仍無工作，是被告就原告損害之發生
    ，自應負賠償責任，原告爰請求一百六十萬元之損害賠償。
三、證據：提出甲種及乙種診斷證明書正本各一件、臺北市政府警察局交通警察大隊
    交通事故肇事原因初步分析研判表及交通事故證明書正本各一件、存證信函正本
    一件、受理刑事報案三連單正本一件、勞工保險傷病診斷書及勞工保險殘廢診斷
    書影本各一件、馬偕紀念醫院醫療費用繳費證明及醫療單據影本各一件、國泰人
    壽保險股份有限公司理賠給付明細表正本一件等件為證。
乙、被告方面：
一、聲明：原告之訴駁回。
二、陳述：其固然於左轉彎時因未打方向燈，致原告之機車撞到其左後方之車門，惟
    原告於九十二年五月二十三日車禍發生時，僅有手臂受傷，原告所主張手指頭不
    能彎曲部分，係其於同年五月二十六日始就醫診斷而出。
三、證據：被告未提出任何證據供本院參酌。
    理  由
一、本件原告起訴主張被告於九十二年五月二十三日下午，駕駛車號３Ｅ－６５２之
    營業用小客車，沿台北市○○○路向西方向第二車道行駛至肇事地點，因未打方
    向燈驟然左轉，致與被告沿同車道東向西方向行駛之原告車號為ＢＫＺ－１５２
    重型機車右前車頭處撞擊而肇事，其手臂受傷後經開刀手術及復健治療，手指仍
    無法彎曲，復無法工作，為此依侵權行為規定被告賠償一百六十萬元等語；被告
    則坦承其於行駛至肇事地點時，因未打方向燈左轉，致原告騎車撞擊造成傷害，
    惟原告之受傷當時傷勢並未如此嚴重，其請求金額過高云云置辯。
二、經查，本件有關被告因轉彎未打方向燈肇事，致原告受傷一情，為兩造所不爭執
    ，此一事實並有台北市政府警察局交通警察大隊交通事故肇事原因初步分析研判
    表、馬偕紀念醫院診斷證明書等在卷可參，此部分事實洵堪認定。按因故意或過
    失，不法侵害他人之權利者，負損害賠償責任，民法第一百八十四條第一項前段
    法侵害其他人格法益而情節重大者，被害人雖非財產上之損害，亦得請求賠償相
    當之金額，同法第一百九十五條第一項定有明文。本件原告因被告之侵權行為，
    致生醫療費用新台幣（下同）八千六百八十元，此部分事實，有原告提出之馬偕
    紀念醫院醫療費用單據在卷可參，原告主張其所支付之醫療費用計有五萬元云云
    ，除上揭單據之外，未見其他證明，是逾上開範圍之主張顯屬無據。又本件原告
    主張其因被告之侵權行為，致無法工作，其半年之損失合計二十一萬元云云，惟
    原告此部分之主張亦未見其提出任何工作證明或薪資資料供本院佐參，其所為此
    部分之請求，亦屬無據。原告主張其另受有機車毀損之損害計四萬元云云，惟原
    告所指之機車究係何種款式？何一年份？其損害程度如何？支付若干修繕費用等
    ，類此諸多疑問，皆未見原告提出證據資料供本院佐參，其所為請求即無理由。
    另原告主張其因被告之侵權行為，精神上受有相當損害，請求被告賠償精神慰撫
    金七十萬元等語，本院審酌本件原告因被告疏於注意之行為致受有肉體及精神上
    之痛苦等一切情狀，認原告此部分之請求以五十萬元為當，是綜合上述，本件原
    告得請求被告賠償之損害計五十萬八千六百八十元，原告在此範圍內之請求為有
    理由，應予准許，其逾此範圍以外之主張即屬無據，應予駁回。
三、結論：原告之訴為一部有理由、一部無理由，依民事訴訟法第七十九條，判決如
    主文。
中　　　華　　　民　　　國　　九十三　　年　　　一　　　月　　十  六　　日
                                  民事第二庭法  官  汪漢卿
正本係照原本作成
如對本判決上訴，須於判決送達後廿日內向本院提出上訴狀
中　　　華　　　民　　　國　　九十三　　年　　　一　　　月　　 十六 　　日
                                            書記官  許婉如
